臺灣臺中地方法院行政訴訟判決
111年度交字第90號
原      告  尊翔實業有限公司

代  表  人  胡麗玉  
被      告  臺中市交通事件裁決處
                      設臺中市○○區○○○路00號
代  表  人  黃士哲    住同上
訴訟代理人  黃曉妍律師
上列當事人間交通裁決事件，原告不服被告民國111年3月9日中
市裁字第68-TA0000000號裁決書，提起行政訴訟，本院判決如下
：
    主  文
原告之訴駁回。
訴訟費用新臺幣參佰元由原告負擔。
    事實及理由
一、程序事項：按行政訴訟法第237 條之7 規定，交通裁決事件
    之裁判，得不經言詞辯論為之。本件屬交通裁決事件，依兩
    造所述各節及卷內資料其事證已臻明確，本院認無經言詞辯
    論之必要，爰不經言詞辯論而為判決。
二、事實概要：原告所有號牌AUU-2502號自用小客貨車(下稱系
    爭車輛），於民國110年10月24日14時35分許，行經臺9線32
    4.3公里處，因「不依規定駛入來車道」、「汽車駕駛人不
    依規定使用燈光」之違規行為，遭民眾於110年10月26日檢
    具事證檢舉，經臺東縣政府警察局（下稱舉發機關）員警認
    定該車違反道路交通管理處罰條例第45條第1項第3款及第42
    條之規定，逕行對車主即原告掣開第TA0000000號舉發違反
    道路交通管理事件通知單。原告未於到案期限檢具事證及應
    歸責人相關資料，向被告告知應歸責人，被告即依道路交通
    管理處罰條例第85條第4項規定，推定原告有過失，並依道
    路交通管理處罰條例第85條第1項後段「仍依本條例各該違
    反條款規定處罰」之規定，續於111年3月9日以中市裁字第6
    8-TA0000000號裁決書（下稱原處分），依道路交通管理處
    罰條例45條第1項第3款、第42條、第63條第1項第1款及「違
    反道路交通管理事件統一裁罰基準表」之規定，按期限內到
    案之基準，裁處原告第1階段共計罰鍰新臺幣（下同）2,300
    元並記違規點數1點。
三、原告主張略以：汽車駕駛人不依規定使用燈光，因AUU-2502
    是德系系統汽車，汽車發動本來就會亮燈等語，並聲明：原
    處分撤銷，訴訟費用由被告負擔。
四、被告答辯則以：
  ㈠本件應適用之法律依據為道路交通管理處罰條例第42條、第4
    5條第1項第3款、第63條第1項第1款、第7條之1、第85條第1
    項及第4項、道路交通安全規則第91條第1款、第97條第2項
    、道路交通標誌標線號誌設置規則第149條第1項第1款第8目
    、第165條第1項及第2項等規定。
  ㈡案經轉據舉發機關111年3月22日東警交字第1110012481號函
    復說明略以：「...二、本案係逕行舉發(汽車駕駛人不依規
    定使用燈光)，交通違規案件，據尊翔實業有限公司111年3
    月9日行政起訴狀稱「汽車發動本就會亮燈...」一節，經查
    如下：(一)依據道路交通安全規則第91條第2款規定...(二)
    審據錄影畫面所示，旨揭車輛於110年10月24日14時35分46
    秒至48秒間行經臺9線324.3公里處，由對向來車道駛入應行
    車道未依規定使用右方向燈，提醒後方用路人注意，違規事
    實明確...三、隨函檢附舉發通知單、照片2張及錄影畫面各
    1份。」
  ㈢經查舉發機關檢附之採證光碟，確認：舉發車輛(下稱該車)
    行車紀錄器畫面時間0000-00-0000：35：41時，該車行駛於
    臺9線324.3公里處往西南方向前進。14：35：47時，號牌AU
    U-2502白色小客車(下稱系爭車輛)行駛於對向車道與該車朝
    相同方向前進。14：35：47至14：35：54時，系爭車輛未顯
    示右轉方向，並橫跨雙黃實線，自臺9線(東北向)駛入臺9線
    (西南向)，行駛於該車後方，隨後系爭車輛未顯示右方向燈
    ，自外側車道進入慢車道。
　㈣原告主張被告認不足採，蓋因：(一)按道路交通安全規則第9
    1條第1款，行車變換車道右轉彎時應先顯示車輛前後方向燈
    光。以及第97條第2項，在劃有分向限制線之路段，不得駛
    入來車之車道內。依上揭資料顯示，系爭車輛行駛於逆向行
    駛於臺9線(東北向)，未顯示右方向提醒後方來車即跨越雙
    黃實線進入臺9線(西南向)，明顯未遵循道路交通安全規則
    行駛車輛，其違規行為違反道路交通管理處罰條例第42條「
    不依規定使用燈光」、第45條第1項第3款「不依規定駛入來
    車道」至為灼然。(二)本件係民眾檢舉，逕行舉發車主即原
    告，原告未於到案期限檢具事證及應歸責人相關資料，向被
    告告知應歸責人，被告即依道路交通管理處罰條例第85條第
    4項規定，推定原告有過失，並為裁處，自無違誤等語，並
    聲明：原告之訴駁回，訴訟費用由原告負擔。
五、本院之判斷：
  ㈠按「汽車在未劃設慢車道之雙向二車道行駛時，應依下列規
    定：……二、在劃有分向限制線之路段，不得駛入來車之車道
    內。」、「汽車駕駛人，爭道行駛有下列情形之一者，處新
    臺幣六百元以上一千八百元以下罰鍰：……三、不依規定駛入
    來車道。……」、「汽車駕駛人有下列各款所列條款之一者，
    除依原條款處罰鍰外，並予記點：一、有……第四十五條……情
    形之一者，各記違規點數一點。」道路交通安全規則第97條
    第1項第2款、道路交通管理處罰條例第45條第1項第3款、第
    63條第1項第1款分別定有明文。
  ㈡次按「行車遇有轉向、減速暫停、讓車、倒車、變換車道等
    情況時所用之燈光及駕駛人之手勢，應依下列規定：六、變
    換車道時，應先顯示欲變換車道方向之燈光或手勢。」、「
    汽車駕駛人，不依規定使用燈光者，處新臺幣1,200元以上3
    ,600元以下罰鍰。」道路交通安全規則第91條第1項第6款、
    道路交通管理處罰條例第42條亦分別定有明文。又依違反道
    路交通管理事件統一裁罰基準表之規定，汽車駕駛人，不依
    規定使用燈光，期限內繳納罰鍰或到案聽候裁決者，統一裁
    罰基準1,200元。
  ㈢經查，本院勘驗調查舉發機關提供之採證光碟，製成勘驗筆
    錄附卷為證（見本院卷第61頁），勘驗結果為：檢舉民眾車
    輛(下稱該車)行車紀錄器畫面時間0000-00-00 00：35：41
    時，該車行駛於臺9線324.3公里處往西南方向前進。14：35
    ：47時，號牌AUU-2502白色小客車(下稱系爭車輛)行駛於對
    向車道與該車朝相同方向前進。14：35：47至14：35：54時
    ，系爭車輛未顯示右轉方向，並橫跨雙黃實線，行駛於該車
    後方，隨後系爭車輛未顯示右方向燈變換車道。
  ㈣依上開勘驗結果可知，系爭車輛沿臺9線逆向往東北方向行駛
    ，並跨越雙黃實線進入臺9線往西方向前進，之後未顯示方
    向燈即向右變換車道等情。而該路段已設置雙黃實線，依上
    開規定，分向限制線之路段不得駛入來車道，原告駕駛系爭
    車輛應遵守該路段雙黃線設置，惟原告卻無視雙黃線設置，
    行駛於對向車道，即易造成其他亦行駛之車輛發生碰撞，對
    於交通安全影響甚鉅，故原告跨越雙黃線駛入對向車道之行
    為，已違反道路交通管理處罰條例第45條第1項第3款「不依
    規定駛入來車道」之規定。之後系爭車輛繼續臺9線往西方
    項行駛，未顯示方向燈即變換車道之行為，已構成道路交通
    管理處罰條例第42條「汽車駕駛人不依規定使用燈光」之規
    定至明。故原告主張系爭車輛為德系系統汽車云云，即非可
    採。
六、綜上所述，原告違規事證明確，被告依法所為原處分並無違
    誤，原告訴請撤銷，為無理由，應予駁回。
七、本件第一審裁判費為300 元，應由原告負擔，爰確定第一審
    訴訟費用額如主文第2 項所示。
據上論結，本件原告之訴為無理由，依行政訴訟法第237 條之7
、第98條第1 項前段、第237 條之8 第1 項，判決如主文。
中　　華　　民　　國　　111 　年　　10　　月　　14　　日
　　　　　　　　　行政訴訟庭　法　官　楊萬益
以上正本證明與原本無異。
如不服本判決，應於判決送達後20日內，向本院提出上訴狀並表
明上訴理由（原判決所違背之法令及其具體內容或依訴訟資料可
認為原判決有違背法令之具體事實），其未表明上訴理由者，應
於提出上訴後20日內向本院補提理由書（上訴狀及上訴理由書均
須按他造人數附繕本，如未按期補提上理由書，則逕予駁回上訴
），並應繳納上訴裁判費新臺幣750元。
中　　華　　民　　國　　111 　年　　10　　月　　14　　日
　　　　　　　　　　　　　　　書記官　林柏名